臺灣臺東地方法院刑事判決
108年度訴字第60號
                                    109年度原易字第103號
公  訴  人  臺灣臺東地方檢察署檢察官
被      告  劉妤晨




選任辯護人  文志榮律師
被      告  謝淵瀞



            陸躍文




            楊秉融



上  一  人
選任辯護人  陳信伍律師（法扶律師）
被      告  林強生



選任辯護人  黃絢良律師
被      告  羅崧誧


            李浩  


            江楊晉學



上  一  人
指定辯護人  傅爾洵律師（義務辯護）
上列被告因傷害等案件，經檢察官提起公訴（107年度偵字第310
8號、108年度偵字第855號）、移送併辦（109年度偵字第2476號
）及追加起訴（108年度偵續字第13號、109年度偵緝字第37號）
，本院判決如下：
    主  文
被告楊秉融被訴傷害部分，公訴不受理。
本件被告劉妤晨、謝淵瀞、陸躍文、林強生、羅崧誧、李浩、江
楊晉學被訴毀損部分，均公訴不受理。
    理  由
一、公訴意旨略以：被告劉妤晨（原名：劉怡君，下稱劉妤晨）
    與被告楊秉融前有財務糾紛。被告劉妤晨於民國106年11月2
    6日16時許，邀約被告楊秉融前往臺東縣臺東市臺東大堤活
    水湖旁談判。被告楊秉融乃駕駛車牌號碼000-0000號自用小
    客車（下稱上開車輛）搭載其友人姜建國共同前往赴約。雙
    方抵達現場後，一言不合，被告楊秉融基於傷害之犯意，出
    手毆打被告劉妤晨（被告楊秉融涉犯傷害被告劉妤晨部分，
    另經不起訴處分）；被告劉妤晨遭被告楊秉融毆打後，隨即
    撥打電話向被告謝淵瀞求救，詎被告謝淵瀞、陸躍文（2人
    所涉傷害姜建國部分，另經不起訴處分）與被告林強生、羅
    崧誧、李浩、江楊晉學（被告謝淵瀞、林強生、李浩所涉傷
    害部分，另為認罪協商判決；被告陸躍文所涉傷害部分，另
    行簡易判決處刑）到達現場後，因而與被告楊秉融起爭執，
    被告林強生、李浩、謝淵靜與陸躍文遂共同基於傷害之犯意
    聯絡，被告楊秉融亦基於傷害之犯意，雙方分持木棒或徒手
    發生互毆，致楊秉融受有雙側大腿外側挫傷、雙側側性後胸
    壁挫傷、雙側肩膀挫傷等傷害；被告謝淵瀞則受有背部鈍挫
    傷之傷害。被告劉妤晨、謝淵瀞、陸躍文、林強生、羅崧誧
    、李浩、江楊晉學復共同基於毀損之犯意聯絡，當場分持木
    棒與石塊共同毀損楊秉融上開車輛之窗戶、擋風玻璃、保險
    桿、車燈及內裝，致令不堪使用，足生損害於楊秉融。因認
    被告楊秉融涉犯刑法第277條第1項之傷害罪，被告劉妤晨、
    謝淵瀞、陸躍文、林強生、羅崧誧、李浩、江楊晉學涉犯同
    法第354條之毀棄損壞罪。
二、按告訴乃論之罪，告訴人於第一審辯論終結前，得撤回其告
    訴，又告訴經撤回者，應諭知不受理之判決，刑事訴訟法第
    238條第1項、第303條第3款分別定有明文。
三、查告訴人謝淵瀞告訴被告楊秉融傷害案件，告訴人楊秉融告
    訴被告劉妤晨、謝淵瀞、陸躍文、林強生、羅崧誧、李浩、
    江楊晉學毀棄損壞案件，檢察官起訴書認被告楊秉融所為，
    係犯刑法第277條第1項之傷害罪，被告劉妤晨、謝淵瀞、陸
    躍文、林強生、羅崧誧、李浩、江楊晉學所為，係犯刑法第
    354條毀棄損壞罪，依同法第287條及第357條之規定，均須
    告訴乃論。茲因告訴人謝淵瀞已具狀撤回對被告楊秉融所犯
    傷害罪之告訴，告訴人楊秉融亦具狀撤回對被告劉妤晨、謝
    淵瀞、陸躍文、林強生、羅崧誧、李浩、江楊晉學所犯毀棄
    損壞罪之告訴，有刑事聲請撤回狀2份附卷可憑（見本院108
    年度訴字第60號卷二第343、361頁），揆諸首開說明，本件
    爰不經言詞辯論，逕為諭知不受理之判決。
據上論斷，應依刑事訴訟法第303條第3款、第307條，判決如主
文。
中　　華　　民　　國　　110 　年　　12　　月　　23　　日
                  刑事第二庭  審判長法  官  蔡立群
　　　　　　　　　                  法  官  姚亞儒
　　　　　　　　　　　　　　　　　　法  官  徐晶純
以上正本證明與原本無異。
如不服本判決應於收受送達後20日內向本院提出上訴書狀，並應
敘述具體理由；其未敘述上訴理由者，應於上訴期間屆滿後20日
內向本院補提理由書（均須按他造當事人之人數附繕本）。「切
勿逕送上級法院」。告訴人或被害人對於本判決如有不服，請書
具不服之理由狀，請求檢察官上訴者，其上訴期間之計算係以檢
察官收受判決正本之日期為準。
                                    書記官  尹  瑋
中　　華　　民　　國　　110 　年　　12　　月　　24　　日